# 免税收入是否需要确认递延所得税？陈老师

提问人：cgxx168 时间：2010-09-14 21:19:56
本公司收到属于财税[2009]87号和财税[2008]151号的 500 万元财政资金，若公司本期全部作为补贴收入确认则不存在递延所得税资产或负债， 若作为递延收益确认，则公司是否需要确认递延所得税资产？

回答人：chenyiwei
回复 楼主 cgxx168 的帖子应当不用确认递延所得税资产。这属于不是企业合并，且在初始确认时既不影响会计利润也不影响应纳税所得额的资产、负债初始确认。